【裁判字號】    94,上訴,3663
【裁判日期】    950112
【裁判案由】    強盜等
【裁判全文】
臺灣高等法院刑事判決                94年度上訴字第3663
號
上  訴  人
即  被  告  癸○○
                    現於臺灣桃園監獄
指定辯護人  庚○○  本院公設辯護人
上列上訴人因強盜等案件，不服臺灣桃園地方法院94年度訴字第
554號，中華民國94年9月28日第一審判決（起訴案號：臺灣桃園
地方法院檢察署94年度偵字第417 號），提起上訴，本院判決如
下：
    主  文
上訴駁回。
    事  實
一、癸○○前曾於民國87年間因竊盜案件，經原審以87年度易字
    第2628號判決判處有期徒刑5 月，緩刑4 年確定。於緩刑期
    間內不知悔改，又於88年間因違反毒品危害防制條例案件，
    經原審以88年度易字第2314號判決判處有期徒刑8 月確定，
    另由原審以90年度撤緩字第25號裁定撤銷上開緩刑確定。上
    開2 案之有期徒刑，經送監執行至91年7 月31日縮刑期滿，
    執行完畢（構成累犯），仍不知悔改。
二、癸○○意圖為自己不法之所有，而基於竊盜、搶奪、強盜等
    概括犯意，自93年5 月27日起至93年12月6 日止，或單獨或
    夥同朱自勝（由臺灣新竹地方法院另案審理），或徒手或以
    其等所有之機車鑰匙、可供為兇器使用之鐵棒、扳手等物為
    工具，連續於附表一所示之時間、地點，以附表一所示之方
    法，竊取如附表一所示之被害人財物。期間，癸○○復單獨
    或與張俊豐（由檢察官另案偵辦）或朱自勝，利用竊得之機
    車、可供為兇器使用不詳刀械作為犯案工具，自 93年6 月1
    日起至93年10月22日止，連續於附表二所示之時間、地點，
    以附表二所示之方式，搶奪如附表二所示之被害人財物。另
    自93年8 月13日起至93年8 月22日止，夥同朱自勝駕駛竊得
    之贓車，以可供兇器使用之西瓜刀或不詳刀械為工具，連續
    於附表三所示之時間、地點，以附表三所示之方式，強盜附
    表三所示之被害人財物。計癸○○於上開時間內，前後共犯
    16件竊盜犯行，11件搶奪犯行，及3 件強盜犯行（詳如附表
    一、二、三所示）。
三、癸○○自知其犯下多起竊盜、搶奪、強盜案件，且持有諸多
    贓物，為防警員查緝起見，需持用旁人之駕照、車牌，以掩
    人耳目，又因其與朱自勝多次共同犯案，知悉朱自勝常持有
    因財產犯罪所得之贓物（以上詳見起訴書附表一、二、三所
    載），竟基於收受贓物之概括犯意：(1)明知朱自勝持有之「
    李和財」駕照1 張，來路不明，係屬贓物（該駕照原屬李和
    財所有，於93年5 月30日凌晨1 時許，在桃園縣桃園市○○
    路、民族路口，遭不詳之人所竊），仍基於收受贓物之概括
    犯意，於93年8 月間某日，在桃園縣其不詳地址之租屋處，
    向朱自勝收受上開駕照。(2)明知朱自勝持有之1951-HJ 號車
    牌2 面來路不明，係屬贓物（該2 面車牌原係張忠利所有，
    於93年9月5日上午9時5分許，在桃園縣龍潭鄉○○路37 9巷
    33號前，遭朱自勝所竊），仍承前收受贓物之概括犯意，於
    93年9月6 日下午2時許，在桃園縣中壢市○○○路，向朱自
    勝收受上開車牌2面，並懸掛在其竊得之CQ-4629 號贓車（
    見附表一編號7）車上使用。
四、癸○○與朱自勝有意將渠等自不詳管道取得之5 支行動電話
    變賣圖利，為避免店家、警員多方查問起見，竟共同基於行
    使偽造私文書之概括犯意聯絡，連續於93年8 月1 日、8 月
    13 日 ，各持4 支、1 支行動電話，並攜帶不知情之癸○○
    之兄張常安所有之全民健康保險卡、駕駛執照，前往位於桃
    園縣中壢市之「宏盛通訊行」，以張常安之名，向不知情之
    店長陳奕存表示欲出售上揭5 支行動電話，並由癸○○分別
    在「客戶舊機回收表」上換機者簽名欄處偽造「張常安」之
    署押各1 枚，表示張常安本人出售行動電話之意，使陳奕存
    同意以新台幣（下同）3630元代價，向癸○○2 人收購上揭
    5 支行動電話，而足以生損害於張常安。
五、嗣先後於：
  (1)93年6 月2 日上午7 時許，癸○○、張俊豐共乘IPH-505 號
    贓車（詳見附表一編號2）， 行經桃園縣中壢市○○○路口
    處時，為警盤檢查獲，當場並扣得癸○○所有供竊車所用之
    機車鑰匙1 把。
  (2)93年9 月6 日晚間6 時30分許，癸○○自行駕駛懸掛1951-
    HJ號車牌之CQ-4629 號自用小客車（詳見附表一編號7），
    至桃園縣警察局平鎮分局投案，並繳出朱自勝所有供犯罪所
    用之西瓜刀1 把。
  (3)94年1 月12日，在桃園縣中壢市○○○ 街9 巷9 號4 樓為警
    查獲，並扣得安非他命、玻璃球等物（癸○○涉嫌施用毒品
    部分，由檢察官另案偵辦）。
六、案經桃園縣警察局平鎮分局、中壢分局分別移送臺灣桃園地
    方法院檢察署檢察官偵查起訴，及移送併案審理。
    理  由
一、訊據被告癸○○於原審坦承上揭連續竊盜、連續搶奪、連續
    強盜、連續收受贓物及連續偽造文書等犯行不諱，於本院除
    否認收受李和財之駕照外，對其他部分之犯行亦均坦白承認
    。且查：
（一）連續竊盜部分：
      被告連續於附表一所示之時間、地點，或單獨或夥同朱自
      勝，或徒手或以其等所有之機車鑰匙、可供為兇器使用之
      鐵棒、扳手等物為工具，以附表一所示之方法，竊取如附
      表一所示之被害人財物，前後共16次等事實，業經被告於
      原審審理時坦承屬實，核與證人朱自勝在警詢、檢察官偵
      查中自述與被告共同行竊之情節相符（93年度偵字第1586
      9 號卷第4 頁，93年度偵字第16751 號卷第7 頁，94年度
      偵緝字第129 號卷第239 頁至第241 頁，93年度偵字第18
      308 號卷第3 頁，93年度偵字第16553 號卷第3 頁，93年
      度偵字第15491 號卷第9 頁，93年度偵字第16483 號卷第
      6 頁）。並經附表一所示之16名被害人未○○、宇○○、
      亥○○、丙○○、地○○、子○○、劉清龍、何明達、簡
      亦全、丁○○、寅○○、巳○○、己○○、乙○○、宙○○、戊○○分別於警詢中指述在卷（依序見93年度偵字第
      9251 號卷第15頁、第17頁，93年度偵字第15869 號卷第9
      頁，93年度偵字第16751 號卷第9 頁，93年度偵字第1470
      8 號卷第42頁，93年度偵字第15491 號卷第12頁，93年度
     偵字第14708號卷第28頁，93年度偵字第15232號卷第5頁，
      93年度偵字第16483號卷第12頁，94年度偵緝字第12 9 號
      卷第60頁，94年度偵字第4821號卷第12頁、第18頁，94年
      度偵緝字第129號卷第224頁、第221頁，94年度偵字第389
      5號卷第46頁，94年度偵字第417號卷第14頁）。其中證人
      未○○、亥○○、地○○、劉清龍、何明達、簡亦全、寅
      ○○、巳○○、宙○○在檢察官偵查中，並均為相同指述
      （依序見93年度偵字第9251 號卷第106頁，94年度偵緝字
      第129號卷第138頁、第137頁、第136頁、第139頁，第139
      頁，94年度偵字第4821號卷第48頁、第48頁，94年度偵字
      第3895號卷第62頁）。又警員先後在JU -5376號贓車車
      上，DA-2665號贓車車上，及西歐加油站辦公室內（
      即附表一編號 3、編號11、編號14）三處，分別採得被告
      行竊遺留之指紋，亦有桃園縣警察局平鎮分局現場勘查紀
      錄2份、內政部警政署刑事警察局93年8月13日刑紋字第09
      30167990號鑑驗書1份、93年11月15日刑紋字第093022387
      3號鑑驗書1份、93年11月23日刑紋字第0930232537號鑑驗
      書1份在卷可考（現場勘查紀錄見93年度偵字第15869號卷
      第33頁，94年度偵字第4821號卷第25頁，鑑驗書見93年度
      偵字第15869 號卷第25頁，94年度偵字第4821號卷第21頁
      ，94年度偵字第5021號卷第19頁）。此外，並有未○○、
      宇○○、亥○○、子○○、寅○○、巳○○、戊○○出具
      之贓物領據各1 份附卷可考（依序見93年度偵字第9251號
      卷第36頁、第39頁，93年度偵字第15869 號卷第11頁，93
      年度偵字第15491號卷第13頁，93年度偵字第14708號卷第
      31頁，94年度偵字第4821號卷第17頁、第19頁，94年度偵
      字第417 號卷第16頁），贓物機車及現場照片數張（93年
      度偵字第9251 號卷第31頁、第32頁，93年度偵字第15869
      號卷第35頁，94年度偵字第4821號卷第29頁，94年度偵字
      第5021號卷第22頁，94年度偵字第3895號卷第48頁，94年
      度偵字第413 號卷第11頁、第13頁），監視器翻拍被告行
      竊之照片數張存卷可查（93年度偵字第15232 號卷第12頁
      ），及被告行竊所用之鑰匙 1把扣案可資佐證（93年度偵
      字第9251號卷第40頁）。綜上，足徵被告此部分自白屬實
      ，可以採信。
（二）連續搶奪部分：
      被告復連續於附表二所示之時間、地點，或單獨或與張俊
      豐或朱自勝，利用竊得之機車、可供為兇器使用不詳刀械
      為犯案工具，以附表二所示之方式，搶奪附表二所示之被
      害人財物，前後共11次之事實，業經被告於原審審理時坦
      承屬實，核與證人朱自勝在警詢及檢察官偵查中證述與被
      告共同行搶之情節相符（94年度偵字第9415號卷第72頁、
      93年度偵字第16553 號卷第3 頁，93年度偵字第15491 號
      卷第9 頁、第10頁），復經證人即被害人甲○○、玄○○
      、辛○○、申○○、辰○○、午○○、黃麗妹、天○○、
      丑○○、卯○○、李慧美分別於警詢中證述在卷（93年度
      偵字第9251號卷第16頁、第66頁，94年度偵字第9415號卷
      第8 頁，93年度偵字第16553 號卷第9 頁反面，94年度偵
      字第2491號卷第9 頁反面，93年度偵字第17078 號卷第12
      頁，93年度偵字第15491 號卷第14頁、第16頁，94年度偵
      緝字第129 號卷第58頁反面，94年度偵字第9415號卷第12
      頁，94年度偵字第11511 號卷第12頁），其中甲○○、申
      ○○、午○○、黃麗妹、天○○、丑○○、卯○○、李慧
      美並均於檢察官偵查中為相同指述（93年度偵字第9251號
      卷第106頁，94年度偵緝字第129號卷第146頁、第139頁、
      第143頁、第143頁、第204頁，94年度偵字第9415卷第68
      頁，94年度偵緝字第129號卷第203頁）。又全國加油站遭
      搶後（即附表二編 號9），警員在現場拾獲搶匪遺落之行
      動電話1 支，確為被告所有無誤，亦有該行動電話扣案及
      其通聯紀錄附卷可資佐證（94年度偵字第3895號卷第23頁
      ）。此外，復有被告搶奪得來之贓物照片數張（93年度偵
      字第9251號卷第33頁、第71頁反面），及甲○○、玄○○
      出具之贓物領據各1份在卷可考（93年度偵字第9251 號卷
      第37頁、第69頁至第70頁）。綜上，足徵被告此部分自白
      實在，可以採信。
（三）連續強盜部分：
      被告另連續於附表三所示之時間、地點，夥同朱自勝駕駛
      竊得之贓車，以可供兇器使用之西瓜刀或不詳刀械為工具
      ，以附表三所示之方式，強盜附表三所示之被害人財物，
      前後共3 次事實，業經被告於原審審理時坦承屬實，核與
      證人朱自勝於警詢中證稱與被告共同持刀強盜之情節相符
      （94年度偵字第8494號卷第6 頁、93年度偵字第18308 號
      卷第4 頁），並經證人即被害人呂酉○○、壬○○、戌○○分別於警詢及檢察官偵查中指述在卷（呂酉○○部分見
      94 年 度偵字第8494號卷第29頁、第61頁，壬○○部分見
      93年度偵字第18308 號卷第9 頁，戌○○部分見93年度偵
      字第14708 號卷第40頁反面），此外，並有壬○○遭被告
      強盜之贓物照片2 張、壬○○出具之贓物領據1 份附卷可
      稽（93年度偵字第18308 號卷第12頁、第13頁）。足認被
      告此部分之自白屬實，可以採信。
（四）連續收受贓物部分：
      被告於事實欄三所示之時間、地點，在知贓之情形下，先
      後2次，各向朱自勝收受贓物即李和財失竊之駕照1張、張
      忠利失竊之1951-HJ號車牌2面等事實，業經被告於本院審
      理時坦承屬實（原審94年5月6日筆錄）。又上開駕照原屬
      李和財所有，於93年5月30日凌晨1時許，在桃園縣桃園市
      ○○路、民族路口，遭不詳之人所竊，至車牌則原屬張忠
      利所有，於93年9月5日上午9時5分許，在桃園縣龍潭鄉○○路379巷33 號前失竊，均屬贓物之事實，亦經證人李和
      財、張忠利分別於警詢、檢察官偵查中證述屬實（李和財
      筆錄見93年度偵字第9251號卷第81頁反面、94年度偵緝字
      第129 號卷第171頁，張忠利筆錄見93年度偵字第14708號
      卷第33頁），並經證人朱自勝於檢察官偵查中自承：1951
      -HJ 號車牌是伊偷的等語（94年度偵緝字第129號卷第240
      頁），此外，復有張忠利出具之贓物領據1張附卷 （93年
      度偵字第14708號卷第36頁），李和財之駕照1張扣案可資
      佐證（附於93年度偵字第9251號卷第82頁）。足徵被告此
      部分自白屬實，可以採信。其於本院否認收受李和財駕照
      一節自不足採信。
（五）連續行使偽造私文書部分：
      被告與朱自勝先後於93年8 月1 日、8 月13日，在桃園縣
      中壢市「宏盛通訊行」，冒用被告之兄張常安名義，將其
      2 人自不詳管道取得之5 支行動電話，出售予店長陳奕存
      ，2 次並均由被告在「客戶舊機回收表」上換機者簽名欄
      處偽造「張常安」之署押各1 枚等事實，業經被告於檢察
      官偵查及原審審理時坦承屬實（94年度偵緝字第129 號卷
      第196 頁反面、第213 頁，原審94年5 月6 日筆錄），核
      與證人張常安於警詢中指述其遭被告冒名之情節，及證人
      陳奕存在警詢中指述被告以張常安之名，前來販售行動電
      話之情節，均屬相符（依序見94年度偵字第2491號卷第20
      頁反面、第 11頁反面），此外，並有被告冒用「張常安」
      名義填寫之「客戶舊機回收表」2 份附卷可稽（同上偵查
      卷第15頁、第16頁）。足徵被告此部分之自白屬實，可以
      採信。
（六）被告就附表一編號1 、3 、4 、5 、6 、7 、9 等7 件竊
      盜犯行，附表二編號3 、4 、5 、6 、7 、8 等6 件搶奪
      犯行，附表三之3 件強盜犯行，及事實欄四所示之2 次行
      使偽造私文書犯行，與朱自勝有犯意聯絡及行為分擔，另
      就附表二編號1 、2 之2 件搶奪犯行，與張俊豐之間有犯
      意聯絡及行為分擔，應就各該部分分別成立共同正犯。
（七）另查，公訴人雖稱：被告強取天○○、丑○○、李慧美及
      乙○○4 人財物之所為，均係強盜等語（依序見附表二編
      號8、9、11，附表一編號14，即原起訴書附表3編號3至編
      號6），然查，(1)天○○就案發經過，在檢察官偵查中 證
      稱：「‧‧‧當時我騎加油電動腳踏車，歹徒是開V5-933
      0 號自用小客車，有一人下車徒手，當時我皮包掛在肩上
      ，把我推倒搶走‧‧‧」等語（94年度偵緝字第129 號卷
      第 144頁）；(2)丑○○就案發經過，於警詢中指稱：「一
      名男子駕駛8P-9030 號自用小客車駛入我負責之加油島內
      準備加油，當我上前欲招呼時，就見他偷偷摸摸，突然間
      便衝入收銀櫃內將皮包搶走，我見狀立即反抗並與他發生
      拉扯，但仍被其脫逃」等語（同上偵查卷第58頁反面）(3)
      李慧美就案發經過，在警詢中指稱：「當時歹徒先將車輛
      停放於洗車機旁，就趁四下無人時徒步走向加油島旁，向
      我喊叫兩聲哈哈，用手推我後，就徒手將整個抽屜拿走，
      再開車逃逸，我來不及反應歹徒就直接把收銀台拿走，我
      原本要制止歹徒，歹徒瞪我，我就不敢再前進」等語（同
      上偵查卷第 177頁）(4)乙○○就案發經過，在警詢中指稱
      ：「當天因我在加油站內清洗廁所，沒有發現有人進去辦
      公室內，當我進入辦公室內拿塑膠袋，發現辦公室有一男
      子蹲在辦公桌前竊取公司內財物，我發現有人在辦公室內
      時，我欲阻止歹徒離開，歹徒為保護偷到的財物而和我發
      生拉扯，但該名歹徒仍手持在公司所竊得之財物逃離辦公
      室，並準備騎上他放在辦公室右邊的機車，當時機車尚未
      發動，我見狀後將他機車推倒，我推倒該機車後，歹徒也
      推我一把並逃離現場」等語（同上偵查卷 第221頁）。由
      上證人指述可知，天○○、丑○○、李慧美於案發當時均
      未失去抵抗能力，僅因事發突然，渠等或不及反應，或因
      與被告拉扯之際失諸力弱，以致遭被告恃其腕力，攫去財
      物得逞，是被告此部分所為，客觀上既未使天○○3 人不
      能抗拒，純屬不法腕力之行使，自僅應論以搶奪，而非強
      盜。再者，乙○○在發現被告行竊時，雖與被告發生拉扯
      推擠，惟此顯係被告為求擺脫乙○○糾纏，奪路外逃之舉
      ，非直接對乙○○施強暴脅迫可比，是故，自不能執此認
      定被告此部分所為，係於竊盜時，對乙○○施以強暴、脅
      迫，而構成準強盜罪。公訴人此部分指述，均不能採取。
（八）被告於原審審理時坦承全部犯罪事實，並同意引用前揭證
      人、被害人於警詢、偵查中之證詞為證據，原審審酌上揭
      言詞陳述做成之情況，認為適當，依刑事訴訟法第159 條
      之5 第1 項，上揭傳聞均具有證據能力，併予敘明。
（九）綜上所述，本件事證明確，被告犯行均堪認定，應依法論
      科。
二、論罪：
（一）按鐵棒、扳手、西瓜刀等刀械，均係鐵製，如持以揮舞，
      客觀上均足以傷害人之生命、身體，應為兇器無誤，是故
      ，被告持上開工具行竊、行搶或強盜，自應分別論以攜帶
      兇器竊盜、攜帶兇器搶奪，或攜帶兇器強盜罪。
（二）核被告癸○○所為如附表一編號1 至編號3 ，編號7 至編
      號16之竊盜犯行，係犯刑法第320 條第1 項之普通竊盜罪
      ；其所為如附表一編號4 、5 、6 之3 件竊盜犯行，則係
      犯刑法第321 條第1 項第3 款之攜帶兇器竊盜罪。其所為
      如附表二編號1 至編號3 ，編號5 至編號11之搶奪犯行，
      係犯刑法第325 條第1 項之普通搶奪罪，其所為如附表二
      編號4 之搶奪犯行，則係犯刑法第326 條第1 項之攜帶兇
      器搶奪罪。其所為如附表三所示之3 件強盜犯行，均係犯
      刑法第330 條第1 項之攜帶兇器強盜罪（以上罪名詳見附
      表所載）。其先後向朱自勝收取贓物「李和財」之駕照1
      張、1951-HJ 號車牌2 面之犯行，均係犯刑法第349 條第
      1 項之收受贓物罪。至被告與朱自勝2 次假冒其兄張常安
      之名，在「客戶舊機回收表」上偽造張常安署名之所為，
      則均係犯刑法第216 條、第210 條之行使偽造私文書罪。
      被告偽造「張常安」署名之低度行為，係偽造私文書之部
      分行為，偽造之低度行為，復為行使之高度行為所吸收，
      均不另論罪。
（三）公訴人指稱被告所為如附表一編號 14、附表二編號8 、9
      及11之各項犯罪事實，應論以強盜罪，惟上開4 件犯罪事
      實應分別論以刑法第320 條第1 項之普通竊盜罪，或同法
      第325 條第1 項之普通搶奪罪，詳如前項理由（七）所述
      ，惟該部分犯罪基礎事實相同，此部分起訴法條應分別予
      以變更。
（四）被告就附表一編號1 、3 、4 、5 、6 、7 、9 等7 件竊
      盜犯行，附表二編號3 、4 、5 、6 、7 、8 等6 件搶奪
      犯行，附表三之3 件強盜犯行，及事實欄四所示之2 次行
      使偽造私文書犯行，與朱自勝有犯意聯絡及行為分擔，另
      就附表二編號1 、2 之2 件搶奪犯行，與張俊豐之間有犯
      意聯絡及行為分擔，應就各該部分分別成立共同正犯。
（五）被告自93年5 月27日起至93年12月6 日止，共犯16件竊盜
      犯行，又自93年6 月1 日起至93年10月22日止，共犯11件
      搶奪犯行，復自93年8 月13日起至93年8 月22日止，共犯
      3 件強盜犯行，另於93年8 月間某日、9 月6 日，2 次向
      朱自勝收受贓物，再於93年8 月1 日、8 月13日，2 次以
      張常安名義行使偽造之「客戶舊機回收表」，上開竊盜、
      搶奪、強盜、收受贓物及行使偽造私文書犯行，均各時間
      緊接，所犯竊盜、搶奪部分，各為基本構成要件相同之罪
      名，所犯收受贓物、行使偽造私文書及強盜部分，則分別
      為相同罪名，參以被告與朱自勝共同犯案多次，而可預見
      朱自勝有相當機會持有因其財產犯罪所得之贓物，再行收
      受，可見被告所犯上開5 罪，係分別基於概括犯意，而反
      覆為之，均屬連續犯，應分別依刑法第56條規定論以1 罪
      ，竊盜、搶奪部分並論以情節最重之攜帶兇器竊盜罪，及
      攜帶兇器搶奪罪，並各加重其刑。被告以竊得之贓車，作
      為搶奪、強盜之犯案工具，事後為掩飾身份及贓車來源，
      防警追查，而向朱自勝收受贓物，或冒用張常安名義出售
      贓物，其所犯上開5 罪間，彼此應有方法結果之牽連關係
      ，為牽連犯，應依刑法第55條規定，從最重之攜帶兇器強
      盜罪處斷。
（六）公訴人雖未敘及被告所為如附表一編號12、15之竊盜犯行
      ，附表二編號3 、10之搶奪犯行，及附表三編號1 之強盜
      犯行，惟該部分犯罪事實與已起訴部分之事實間，分別有
      連續犯、牽連犯之裁判上一罪關係，原審自均應併為審酌
      。
（七）又被告前有如事實欄（一）所示之科刑及執行情形，有其
      臺灣高等法院被告前案紀錄表1 份附卷可稽，其於前案有
      期徒刑執行完畢後，5 年內再犯本件有期徒刑以上刑之罪
      ，為累犯，應依刑法第47條規定，遞加重其刑。
（八）原審適用刑法第28條、第56條、第216條、第210條、第32
      1條第1項第3款、第326條第1項、第330條第1項、第349條
      第1項、第55條、第47條、第38條第1項第2款、第219條，
      罰金罰鍰提高標準條例第1條前段，爰審酌被告有竊盜、
      毒品等前科，素行不佳，其係民國○○年○○月○○日生，年輕
      力壯，不知正當工作營生，竟爾行竊、行搶甚至強盜他人
      財物，且所犯件數甚多，無論動機、目的，均無可取，被
      告夥同張俊豐、朱自勝，或飛車搶奪，或持刀犯案，其手
      段對社會造成莫大損害及危險，不宜輕縱，被告收受贓物
      部分，增加被害人追回失物之困難，被告偽造文書部分，
      已損害其兄張常安，及被告犯後雖然坦承全部犯行，惟並
      未賠償被害人，及其犯後態度等一切情狀，量處有期徒刑
      拾貳年，以示懲儆。並以被告於93年6月2日為警查獲時扣
      得之機車鑰匙 1把，係被告所有，且係供其犯竊盜罪之物
      ，其於 93年9月6日前往平鎮分局投案繳出之西瓜刀1把，
      係朱自勝所有供其 2人犯強盜罪所用之物，此經被告分別
      於警詢及原審審理時供明在卷（93年度偵字第9251號卷第
      7頁反面、原審94年8月24日筆錄），依刑法第38 條第1項
      第2款規定沒收。被告2次在「客戶舊機回收表」上偽造「
      張常安」之署名各1枚，依刑法第219條規定沒收。至被告
      於 93年9月6日自動繳出之柴刀1把、安全帽1頂、棉手套1
      包，與其在 94年1月12日為警查扣之安非他命、玻璃球等
      物，無法證明與上開犯罪有關，不予沒收，併予敘明。
（九）經核原審認事用法均無不合，審酌刑法第五十七條各款情
      形後之量刑亦稱妥適，被告上訴求為減輕其刑，核無理由
      ，應予以駁回。
據上論斷，應依刑事訴訟法第368條，判決如主文。
本案經檢察官劉斐玲到庭執行職務。
中    華    民    國    95  年     1     月     12    日
              刑事第十一庭  審判長法  官 張連財
                                  法  官 林明俊
                                  法  官 楊照男
以上正本證明與原本無異。
如不服本判決，應於收受送達後十日內向本院提出上訴書狀，其
未敘述上訴之理由者並得於提起上訴後十日內向本院補提理由書
（均須按他造當事人之人數附繕本）。
                                  書記官 陳秋雄
中    華    民    國    95  年     1     月     12    日
附錄：本案論罪科刑法條全文
刑法第216 條、第210 條、第321 條第1 項第3 款、第326 條第
1 項、第330 條第1 項、第349 條第1 項。
中華民國刑法第210條
(偽造變造私文書罪)
偽造、變造私文書，足以生損害於公眾或他人者，處五年以下有
期徒刑。
中華民國刑法第216條
(行使偽造變造或登載不實之文書罪)
行使第二百十條至第二百十五條之文書者，依偽造、變造文書或
登載不實事項或使登載不實事項之規定處斷。
中華民國刑法第321條
犯竊盜罪而有左列情形之一者，處六月以上、五年以下有期徒刑
：
一  於夜間侵入住宅或有人居住之建築物、船艦或隱匿其內而犯
之者。
二  毀越門扇、牆垣或其他安全設備而犯之者。
三  攜帶兇器而犯之者。
四  結夥三人以上而犯之者。
五  乘火災、水災或其他災害之際而犯之者。
六  在車站或埠頭而犯之者。
前項之未遂犯罰之。
中華民國刑法第326條
(加重搶奪罪)
犯前條第一項之罪，而有第三百二十一條第一項各款情形之一者
，處一年以上七年以下有期徒刑。
前項之未遂犯罰之。
中華民國刑法第330條
犯強盜罪而有第三百二十一條第一項各款情形之一者，處七年以
上有期徒刑。
前項之未遂犯罰之。
      （附表一：竊盜部分）
┌──┬─────┬─────┬───┬─────┬────┬─────┐
│編號│時間      │地點      │被害人│方法      │失竊財物│所犯罪名、│
│    │          │          │      │          │        │備註      │
├──┼─────┼─────┼───┼─────┼────┼─────┤
│1   │93年5 月27│桃園縣平鎮│未○○│夥同朱自勝│SLC-567 │刑法第320 │
│    │日凌晨3 時│市○○路一│      │，以自備之│號輕機車│條第1 項普│
│    │許        │段57號（起│      │機車鑰匙開│        │通竊盜罪  │
│    │          │訴書誤載為│      │啟電門後加│        │          │
│    │          │59號）    │      │以發動，駛│        │          │
│    │          │          │      │離現場，予│        │          │
│    │          │          │      │以竊取    │        │          │
├──┼─────┼─────┼───┼─────┼────┼─────┤
│2   │93年6 月1 │桃園縣中壢│宇○○│獨自以自備│IPH-505 │同上      │
│    │日晚間11時│市○○街13│      │之機車鑰匙│號重機車│          │
│    │許        │1號前     │      │開啟電門後│        │          │
│    │          │          │      │加以發動駛│        │          │
│    │          │          │      │離，予以竊│        │          │
│    │          │          │      │取        │        │          │
├──┼─────┼─────┼───┼─────┼────┼─────┤
│3   │93年7 月29│新竹縣關西│亥○○│由癸○○駕│JU-5376 │同上      │
│    │日凌晨0 時│鎮東山里湖│      │駛竊得之不│號自用小│          │
│    │30分許    │肚38號前  │      │詳車號贓車│客車；嗣│          │
│    │          │          │      │，搭載朱自│後因油料│          │
│    │          │          │      │勝前往現場│用盡，而│          │
│    │          │          │      │，並在場把│棄置於桃│          │
│    │          │          │      │風，由朱自│園縣龍潭│          │
│    │          │          │      │勝持自備鑰│鄉○○街│          │
│    │          │          │      │匙破壞門鎖│底      │          │
│    │          │          │      │，發動電門│        │          │
│    │          │          │      │後駛離現場│        │          │
├──┼─────┼─────┼───┼─────┼────┼─────┤
│4   │93年8 月4 │桃園縣平鎮│丙○○│由朱自勝駕│現金8000│刑法第321 │
│    │日凌晨3 時│市○○路平│管理  │駛竊得之不│元，得手│條第1 項第│
│    │50分許    │鎮段110號 │      │詳車號贓車│後平分花│3 款之攜帶│
│    │          │優加利加油│      │，搭載張福│用      │兇器竊盜罪│
│    │          │站        │      │頵進入加油│        │          │
│    │          │          │      │站後，趁加│        │          │
│    │          │          │      │油島上無人│        │          │
│    │          │          │      │之際，由朱│        │          │
│    │          │          │      │自勝徒手，│        │          │
│    │          │          │      │癸○○持鐵│        │          │
│    │          │          │      │棒，分別下│        │          │
│    │          │          │      │車竊取二側│        │          │
│    │          │          │      │加油島內之│        │          │
│    │          │          │      │零錢盒    │        │          │
├──┼─────┼─────┼───┼─────┼────┼─────┤
│5   │93年8 月16│新竹縣新竹│地○○│癸○○騎乘│F3-2311 │同上      │
│    │日晚間8 時│市○○街  │      │不詳車號機│號自用小│          │
│    │30分許    │180 號前  │      │車，搭載朱│客車    │          │
│    │          │          │      │自勝前往現│        │          │
│    │          │          │      │場後，在旁│        │          │
│    │          │          │      │把風，由朱│        │          │
│    │          │          │      │自勝持可供│        │          │
│    │          │          │      │為兇器使用│        │          │
│    │          │          │      │之扳手，下│        │          │
│    │          │          │      │手行竊    │        │          │
├──┼─────┼─────┼───┼─────┼────┼─────┤
│6   │93年8 月22│桃園縣楊梅│子○○│癸○○騎乘│V5-9330 │同上      │
│    │日凌晨3 時│鎮○○路  │      │不詳機車，│號自用小│          │
│    │許        │822 巷7 號│      │搭載朱自勝│客車    │          │
│    │          │前        │      │前往現場後│        │          │
│    │          │          │      │，在旁把風│        │          │
│    │          │          │      │，而由朱自│        │          │
│    │          │          │      │勝持可供為│        │          │
│    │          │          │      │兇器使用之│        │          │
│    │          │          │      │扳手，破壞│        │          │
│    │          │          │      │車鎖後發動│        │          │
│    │          │          │      │駛離現場  │        │          │
├──┼─────┼─────┼───┼─────┼────┼─────┤
│7   │93年8 月31│桃園縣大溪│劉清龍│癸○○騎乘│CQ-4629 │刑法第320 │
│    │日下午5 時│鎮○○路與│      │不詳車號之│號自用小│條第1 項之│
│    │許（起訴書│齋明街前  │      │機車搭載朱│客車    │普通竊盜罪│
│    │誤載為5 時│          │      │自勝，趁劉│        │          │
│    │55分）    │          │      │清龍下車，│        │          │
│    │          │          │      │車未熄火之│        │          │
│    │          │          │      │際，由朱自│        │          │
│    │          │          │      │勝入內將車│        │          │
│    │          │          │      │發動駛離  │        │          │
├──┼─────┼─────┼───┼─────┼────┼─────┤
│8   │93年9 月4 │桃園縣龍潭│何明達│癸○○駕駛│現金2500│同上      │
│    │日上午6 時│鄉龍祥村中│      │竊得之CQ-4│0 元    │          │
│    │8 分許    │豐路117號 │      │269 號贓車│        │          │
│    │          │生曜加油站│      │，懸掛1951│        │          │
│    │          │辦公室內  │      │-HJ 車牌，│        │          │
│    │          │          │      │進入加油站│        │          │
│    │          │          │      │後，趁辦公│        │          │
│    │          │          │      │室內無人之│        │          │
│    │          │          │      │際，徒手入│        │          │
│    │          │          │      │內行竊    │        │          │
├──┼─────┼─────┼───┼─────┼────┼─────┤
│9   │93年9 月5 │桃園縣八德│簡亦全│由朱自勝駕│現金2040│同上      │
│    │日凌晨5 時│市○○路86│      │駛竊得之CQ│6 元，得│          │
│    │45分許    │3 號王林加│      │-4269 號贓│手後平分│          │
│    │          │油站      │      │車，懸掛19│花用    │          │
│    │          │          │      │51-HJ 車牌│        │          │
│    │          │          │      │，搭載張福│        │          │
│    │          │          │      │頵進入加油│        │          │
│    │          │          │      │站後，趁加│        │          │
│    │          │          │      │油島上無人│        │          │
│    │          │          │      │之際，由張│        │          │
│    │          │          │      │福頵下車，│        │          │
│    │          │          │      │徒手竊取加│        │          │
│    │          │          │      │油島內電腦│        │          │
│    │          │          │      │旁置物架上│        │          │
│    │          │          │      │之腰包及零│        │          │
│    │          │          │      │錢盤      │        │          │
├──┼─────┼─────┼───┼─────┼────┼─────┤
│10  │93年10月2 │桃園縣龜山│丁○○│徒手旋開螺│8P-9030 │同上      │
│    │日凌晨2 時│鄉嶺頂村新│      │絲，竊取8P│號車牌2 │          │
│    │許        │嶺一街    │      │-9030 號自│面      │          │
│    │          │          │      │用小客車之│        │          │
│    │          │          │      │車牌2 面  │        │          │
├──┼─────┼─────┼───┼─────┼────┼─────┤
│11  │93年10月21│桃園縣中壢│泓福食│見DA-2665 │DA-2665 │同上      │
│    │日上午9 時│市○○○路│業股份│號自用小客│號自用小│          │
│    │許        │545 之1號 │有限公│車車鑰匙漏│客車    │          │
│    │          │前        │司所有│未取下，而│        │          │
│    │          │          │，陳詠│徒手將車發│        │          │
│    │          │          │揚使用│動駛離    │        │          │
├──┼─────┼─────┼───┼─────┼────┼─────┤
│12  │93年10月22│桃園縣龍潭│巳○○│徒手旋開螺│LO-8359 │同上      │
│    │日上午7 時│鄉○○路  │      │絲，取下車│號車牌2 │          │
│    │許        │500 巷35號│      │牌，得手後│面      │94年度偵字│
│    │          │前        │      │將之懸掛在│        │第4821號併│
│    │          │          │      │竊得之DA-2│        │案審理    │
│    │          │          │      │665 號贓車│        │          │
│    │          │          │      │車上      │        │          │
├──┼─────┼─────┼───┼─────┼────┼─────┤
│13  │93年10月27│桃園縣平鎮│己○○│見HRI-056 │HRI-056 │同上      │
│    │日晚間11時│市華勛社區│      │號重機車車│號重機車│          │
│    │許        │附近      │      │鑰匙漏未取│        │          │
│    │          │          │      │下，即徒手│        │          │
│    │          │          │      │將車發動駛│        │          │
│    │          │          │      │離        │        │          │
├──┼─────┼─────┼───┼─────┼────┼─────┤
│14  │93年10月28│桃園縣桃園│乙○○│癸○○騎乘│現金1800│同上      │
│    │日下午3 時│市○○路二│管理  │竊得之HRI-│0 元、回│          │
│    │20分許    │段333 號西│      │056 號重機│數票10餘│原起訴強盜│
│    │          │歐加油站  │      │車，至加油│本。其中│          │
│    │          │          │      │站下車，徒│現金已經│          │
│    │          │          │      │手侵入辦公│花用殆盡│          │
│    │          │          │      │室內，竊取│，回數票│          │
│    │          │          │      │抽屜內之財│則遭丟棄│          │
│    │          │          │      │物。      │        │          │
├──┼─────┼─────┼───┼─────┼────┼─────┤
│15  │93年11月間│桃園縣八德│宙○○│趁加油站中│現金900 │同上      │
│    │某日凌晨2 │市○○路94│管理  │無人之際，│元，已花│          │
│    │時許      │6 號白鷺加│      │進入至加油│用殆盡  │94年度偵字│
│    │          │油站      │      │島，自收銀│        │第3895號併│
│    │          │          │      │機內竊取現│        │案審理    │
│    │          │          │      │金900 元  │        │          │
├──┼─────┼─────┼───┼─────┼────┼─────┤
│16  │93年12月6 │桃園縣八德│戊○○│徒手轉開螺│F8-2309 │同上      │
│    │日凌晨3 時│市○○街37│      │絲，取下車│號車牌2 │          │
│    │30分許    │號前      │      │牌        │面      │          │
│    │          │          │      │          │        │          │
└──┴─────┴─────┴───┴─────┴────┴─────┘
        （附表二：搶奪部分）
┌──┬─────┬─────┬───┬─────┬────┬─────┐
│編號│時間      │地點      │被害人│方法      │所得財物│所犯罪名、│
│    │          │          │      │          │        │備註      │
├──┼─────┼─────┼───┼─────┼────┼─────┤
│1   │93年6 月1 │桃園縣中壢│甲○○│由張俊豐騎│皮包1 只│刑法第325 │
│    │日下午5 時│市○○○路│      │乘SLC-567 │（內有手│條第1 項之│
│    │15分許    │一段149號 │      │號贓車搭載│機2 支、│普通搶奪罪│
│    │          │          │      │癸○○，趁│現金1300│          │
│    │          │          │      │甲○○騎乘│元（起訴│          │
│    │          │          │      │機車，在旁│書誤載為│          │
│    │          │          │      │停等紅燈不│300 元）│          │
│    │          │          │      │備之際，由│、身分證│          │
│    │          │          │      │癸○○徒手│1 張、世│          │
│    │          │          │      │搶奪甲○○│華銀行提│          │
│    │          │          │      │置於機車置│款卡1 張│          │
│    │          │          │      │物籃內之皮│、郵局提│          │
│    │          │          │      │包        │款卡1 張│          │
│    │          │          │      │          │、戒指2 │          │
│    │          │          │      │          │枚、項鍊│          │
│    │          │          │      │          │1 個、玉│          │
│    │          │          │      │          │鐲1 個、│          │
│    │          │          │      │          │印章2 枚│          │
│    │          │          │      │          │），行搶│          │
│    │          │          │      │          │所得現金│          │
│    │          │          │      │          │由2 人平│          │
│    │          │          │      │          │分，其餘│          │
│    │          │          │      │          │贓物則棄│          │
│    │          │          │      │          │置於不詳│          │
│    │          │          │      │          │地點    │          │
├──┼─────┼─────┼───┼─────┼────┼─────┤
│2   │93年6 月1 │桃園縣八德│玄○○│由張俊豐騎│皮包1 個│同上      │
│    │日晚間10時│市○○路及│      │乘竊得之IP│（內含講│          │
│    │20分許    │新豐路口  │      │H-505 號贓│義、課本│          │
│    │          │          │      │車搭載張福│、鉛筆盒│          │
│    │          │          │      │頵，趁顏玉│、手機1 │          │
│    │          │          │      │玲騎乘機車│支、手錶│          │
│    │          │          │      │，在旁停等│1 支、健│          │
│    │          │          │      │紅燈不備之│保卡1 張│          │
│    │          │          │      │際，由張福│、駕照1 │          │
│    │          │          │      │頵徒手搶奪│張、志光│          │
│    │          │          │      │顏玉玲置於│模擬考姓│          │
│    │          │          │      │機車腳踏板│名標籤、│          │
│    │          │          │      │上之皮包  │平安符、│          │
│    │          │          │      │          │原子筆量│          │
│    │          │          │      │          │角器套子│          │
│    │          │          │      │          │、日曆本│          │
│    │          │          │      │          │等物），│          │
│    │          │          │      │          │均由張福│          │
│    │          │          │      │          │頵留供己│          │
│    │          │          │      │          │用      │          │
├──┼─────┼─────┼───┼─────┼────┼─────┤
│3   │93年8 月14│桃園縣中壢│辛○○│由朱自勝騎│皮包1 個│同上      │
│    │日晚間8 時│市○○路二│      │乘車號不詳│（內有身│          │
│    │30分許    │段榮民工廠│      │之重機車搭│分證1 張│94年度偵字│
│    │          │前        │      │載癸○○，│、駕照1 │第9415號併│
│    │          │          │      │伺機將武惠│張、行動│案審理    │
│    │          │          │      │蓉騎乘之VL│電話1 支│          │
│    │          │          │      │L- 165號輕│、提款卡│          │
│    │          │          │      │機車攔下後│3 張、信│          │
│    │          │          │      │，由癸○○│用卡7 張│          │
│    │          │          │      │下車，徒手│、現金20│          │
│    │          │          │      │搶奪辛○○│00餘元）│          │
│    │          │          │      │置於機車腳│        │          │
│    │          │          │      │踏板上之皮│        │          │
│    │          │          │      │包        │        │          │
├──┼─────┼─────┼───┼─────┼────┼─────┤
│4   │93年8 月18│桃園縣中壢│申○○│由癸○○駕│皮包1 個│刑法第326 │
│    │日晚間7 時│市○○街21│      │駛竊得之F3│（內有現│條第1 項之│
│    │30分許    │號前      │      │-2311 號贓│金7000元│攜帶兇器搶│
│    │          │          │      │車搭載朱自│、美金41│奪罪      │
│    │          │          │      │勝，由朱自│元、身分│          │
│    │          │          │      │勝持可供兇│證1 張、│          │
│    │          │          │      │器使用之不│汽車駕照│          │
│    │          │          │      │詳刀械1 把│1 張、機│          │
│    │          │          │      │下車，趁劉│車駕照1 │          │
│    │          │          │      │美芳停放機│張、行照│          │
│    │          │          │      │車不備之際│1 張、保│          │
│    │          │          │      │，持刀割斷│險卡1 張│          │
│    │          │          │      │申○○之皮│、日盛銀│          │
│    │          │          │      │包提帶，而│行信用卡│          │
│    │          │          │      │搶奪該皮包│1 張、健│          │
│    │          │          │      │          │保卡1 張│          │
│    │          │          │      │          │、手機2 │          │
│    │          │          │      │          │支、聯邦│          │
│    │          │          │      │          │銀行信用│          │
│    │          │          │      │          │卡2 張、│          │
│    │          │          │      │          │印章2 個│          │
│    │          │          │      │          │、鑰匙4 │          │
│    │          │          │      │          │把、記事│          │
│    │          │          │      │          │本1 本，│          │
│    │          │          │      │          │存摺2 本│          │
│    │          │          │      │          │，得手後│          │
│    │          │          │      │          │現金平分│          │
│    │          │          │      │          │花用，其│          │
│    │          │          │      │          │餘物品則│          │
│    │          │          │      │          │予丟棄  │          │
├──┼─────┼─────┼───┼─────┼────┼─────┤
│5   │93年8 月19│桃園縣桃園│辰○○│癸○○騎乘│皮包1 個│刑法第325 │
│    │日凌晨3 時│市○○路與│      │竊得之HVW-│（內有手│條第1 項之│
│    │30分      │大興西路口│      │860 號贓車│機2 支、│普通搶奪罪│
│    │          │          │      │，搭載朱自│駕照1 張│          │
│    │          │          │      │勝，趁曾淑│、現金約│          │
│    │          │          │      │英騎乘機車│8000元，│          │
│    │          │          │      │，在旁停等│起訴書誤│          │
│    │          │          │      │紅燈不備之│載為200 │          │
│    │          │          │      │際，由朱自│元）。嗣│          │
│    │          │          │      │勝自後徒手│後癸○○│          │
│    │          │          │      │搶奪辰○○│將手機出│          │
│    │          │          │      │置於機車腳│售予不知│          │
│    │          │          │      │踏板上之皮│情之陳奕│          │
│    │          │          │      │包        │存      │          │
├──┼─────┼─────┼───┼─────┼────┼─────┤
│6   │93年8 月24│桃園縣中壢│午○○│由癸○○騎│皮包1 個│同上      │
│    │日上午10時│市○○○路│      │乘朱自勝竊│（內有現│          │
│    │10分許    │二段406 號│      │得之不詳車│金6000元│          │
│    │          │前        │      │號重機車搭│、印章一│          │
│    │          │          │      │載朱自勝，│枚、大潤│          │
│    │          │          │      │趁行人葉春│發賣場禮│          │
│    │          │          │      │菊不備之際│券1 張、│          │
│    │          │          │      │，推由朱自│SOGO禮券│          │
│    │          │          │      │勝自後徒手│2 張），│          │
│    │          │          │      │搶奪午○○│行竊所得│          │
│    │          │          │      │之皮包    │之現金由│          │
│    │          │          │      │          │2 人平分│          │
│    │          │          │      │          │花用，禮│          │
│    │          │          │      │          │券則由朱│          │
│    │          │          │      │          │自勝取用│          │
├──┼─────┼─────┼───┼─────┼────┼─────┤
│7   │93年8月26 │桃園縣龍潭│黃麗妹│由癸○○駕│皮包1 個│同上      │
│    │日上午6時 │鄉○○路31│      │駛竊得之不│（內有現│          │
│    │許（起訴書│7 巷前    │      │詳車號重機│金4000餘│          │
│    │誤載為6 時│          │      │車搭載朱自│元、郵局│          │
│    │30分）    │          │      │勝，趁黃麗│金融卡1 │          │
│    │          │          │      │妹在前騎乘│張、台新│          │
│    │          │          │      │自行車不備│銀行金融│          │
│    │          │          │      │之際，由朱│卡1 張）│          │
│    │          │          │      │自勝自後徒│，所得現│          │
│    │          │          │      │手搶奪黃麗│金由2 人│          │
│    │          │          │      │妹置於車籃│平分花用│          │
│    │          │          │      │內之皮包  │，其餘物│          │
│    │          │          │      │          │品則予丟│          │
│    │          │          │      │          │棄      │          │
├──┼─────┼─────┼───┼─────┼────┼─────┤
│8   │93年8 月28│桃園縣龍潭│天○○│由癸○○駕│皮包1 個│同上      │
│    │日凌晨0 時│鄉○○路31│      │駛竊得之V5│（內有現│          │
│    │40分許    │7 巷68號前│      │-9330 號贓│金3000餘│原起訴強盜│
│    │          │          │      │車搭載朱自│元、手機│          │
│    │          │          │      │勝，攔下黎│1 支、身│          │
│    │          │          │      │冠呈騎乘之│分證1 張│          │
│    │          │          │      │腳踏車後，│、健保卡│          │
│    │          │          │      │由朱自勝下│1 張），│          │
│    │          │          │      │車，徒手推│得手後現│          │
│    │          │          │      │倒天○○，│金由2 人│          │
│    │          │          │      │趁其不備之│平分花用│          │
│    │          │          │      │際，搶奪黎│，其餘贓│          │
│    │          │          │      │冠呈斜背之│物則予丟│          │
│    │          │          │      │皮包      │棄      │          │
├──┼─────┼─────┼───┼─────┼────┼─────┤
│9   │93年10月2 │桃園縣龜山│丑○○│癸○○駕駛│腰包1 個│同上      │
│    │日上午6 時│鄉○○路二│管理  │懸掛8P-903│（內有現│          │
│    │46分許    │段350 號全│      │0 號車牌之│金6399元│原起訴強盜│
│    │          │國加油站  │      │不詳自用小│、加油站│          │
│    │          │          │      │客車，至加│簽帳單數│          │
│    │          │          │      │油站佯稱加│張），現│          │
│    │          │          │      │油，趁陳佳│金已由張│          │
│    │          │          │      │偉不備之際│福頵花用│          │
│    │          │          │      │，衝入櫃檯│殆盡    │          │
│    │          │          │      │搶奪腰包1 │        │          │
│    │          │          │      │個        │        │          │
├──┼─────┼─────┼───┼─────┼────┼─────┤
│10  │93年10月21│桃園縣龍潭│卯○○│癸○○駕駛│腰包1 個│同上      │
│    │日下午4 時│鄉○○路二│管理  │竊得之DA-2│（內含現│          │
│    │55分許    │段13號龍門│      │665 號贓車│金23250 │94年度偵字│
│    │          │加油站    │      │進入加油站│元、信用│第9415號併│
│    │          │          │      │，持保特瓶│卡簽帳單│案審理    │
│    │          │          │      │向卯○○佯│數張）  │          │
│    │          │          │      │稱加油，而│        │          │
│    │          │          │      │趁卯○○無│        │          │
│    │          │          │      │暇他顧之際│        │          │
│    │          │          │      │，徒手搶奪│        │          │
│    │          │          │      │其腰包後逃│        │          │
│    │          │          │      │逸        │        │          │
├──┼─────┼─────┼───┼─────┼────┼─────┤
│11  │93年10月22│桃園縣大溪│李慧美│癸○○駕駛│現金1500│同上      │
│    │日凌晨3 時│鎮○○路11│管理  │竊得之DA-2│0 元、回│          │
│    │25分許（起│45號埔頂加│      │665 號贓車│數票5 本│原起訴強盜│
│    │訴書誤載為│油站      │      │，至加油站│。其中現│          │
│    │下午3 時25│          │      │下車，進入│金已遭花│          │
│    │分）      │          │      │櫃檯，再趁│用殆盡，│          │
│    │          │          │      │李慧美前來│回數票則│          │
│    │          │          │      │查問阻止，│已丟棄  │          │
│    │          │          │      │不備之際，│        │          │
│    │          │          │      │徒手推開李│        │          │
│    │          │          │      │慧美後，搶│        │          │
│    │          │          │      │奪加油島收│        │          │
│    │          │          │      │銀台抽屜內│        │          │
│    │          │          │      │之財物    │        │          │
└──┴─────┴─────┴───┴─────┴────┴─────┘
        （附表三：強盜部分）
┌──┬─────┬─────┬───┬─────┬────┬─────┐
│編號│時間      │地點      │被害人│方法      │所得財物│所犯罪名  │
├──┼─────┼─────┼───┼─────┼────┼─────┤
│1   │93年8 月13│桃園縣平鎮│酉○○│由癸○○駕│皮包1 個│刑法第330 │
│    │日上午6 時│市○○路上│      │駛車號不詳│（內含手│條第1 項之│
│    │許        │          │      │之自用小客│機1 支、│攜帶兇器強│
│    │          │          │      │車搭載朱自│現金1000│盜罪      │
│    │          │          │      │勝，將騎乘│餘元、存│          │
│    │          │          │      │機車之呂劉│摺1 本）│94年度偵字│
│    │          │          │      │富容逼至路│        │第8494號併│
│    │          │          │      │旁停車後，│        │案審理    │
│    │          │          │      │由朱自勝頭│        │          │
│    │          │          │      │戴安全帽下│        │          │
│    │          │          │      │車，持兇器│        │          │
│    │          │          │      │不詳刀械向│        │          │
│    │          │          │      │呂酉○○喝│        │          │
│    │          │          │      │稱：「錢拿│        │          │
│    │          │          │      │出來」等語│        │          │
│    │          │          │      │，使呂劉富│        │          │
│    │          │          │      │容不能抗拒│        │          │
│    │          │          │      │，而交付財│        │          │
│    │          │          │      │物        │        │          │
├──┼─────┼─────┼───┼─────┼────┼─────┤
│2   │93年8 月20│桃園縣龜山│壬○○│由朱自勝駕│皮包1 個│同上      │
│    │日凌晨3 時│鄉○○○街│      │駛竊得之F3│（內有現│          │
│    │20分許    │39號前    │      │-2311 號贓│金12000 │          │
│    │          │          │      │車搭載張福│元、身分│          │
│    │          │          │      │頵，撞倒騎│證1 張、│          │
│    │          │          │      │乘AV8-916 │健保卡1 │          │
│    │          │          │      │號機車之高│張、信用│          │
│    │          │          │      │慈芬後，由│卡3 張、│          │
│    │          │          │      │癸○○持可│汽車駕照│          │
│    │          │          │      │供為兇器使│1 張、行│          │
│    │          │          │      │用之西瓜刀│照1 張、│          │
│    │          │          │      │下車，強盜│提款卡2 │          │
│    │          │          │      │壬○○掛在│張），所│          │
│    │          │          │      │機車手把之│得現金由│          │
│    │          │          │      │香奈兒皮包│2 人平分│          │
│    │          │          │      │1 個      │花用，部│          │
│    │          │          │      │          │分證件則│          │
│    │          │          │      │          │予丟棄  │          │
├──┼─────┼─────┼───┼─────┼────┼─────┤
│3   │93年8 月22│桃園縣龍潭│戌○○│由癸○○駕│紅色皮包│同上      │
│    │日下午5 時│鄉○○路96│      │駛竊得之F3│1 個（內│          │
│    │30分許    │0 號前50公│      │-2311 號贓│有手機1 │          │
│    │          │尺處      │      │車搭載朱自│支及SIM │          │
│    │          │          │      │勝，攔下騎│卡、現金│          │
│    │          │          │      │乘PXF-741 │2000餘元│          │
│    │          │          │      │號重機車之│、身分證│          │
│    │          │          │      │戌○○後，│1 張、提│          │
│    │          │          │      │由朱自勝持│款卡1 張│          │
│    │          │          │      │可供為兇器│、健保卡│          │
│    │          │          │      │使用之西瓜│1 張、汽│          │
│    │          │          │      │刀下車，強│車駕照1 │          │
│    │          │          │      │盜戌○○之│張、機車│          │
│    │          │          │      │皮包1 個  │駕照1 張│          │
│    │          │          │      │          │、行照1 │          │
│    │          │          │      │          │張），得│          │
│    │          │          │      │          │手後現金│          │
│    │          │          │      │          │由2 人平│          │
│    │          │          │      │          │分花用，│          │
│    │          │          │      │          │手機由朱│          │
│    │          │          │      │          │自勝取用│          │
│    │          │          │      │          │，其餘贓│          │
│    │          │          │      │          │物則丟棄│          │
└──┴─────┴─────┴───┴─────┴────┴─────┘


司法院資訊處製作；財團法人民間司法改革基金會備份。
